FLORENCIA ALVAREZ

Licenciada en Recursos Humanos



Resumen Profesional

Apasionada por el área de recursos humanos con años de experiencia en diferentes sectores y países.

Actualmente, me desempeño como ejecutiva de Ventas en Rispoli viajes, una agencia reconocida en Mendoza, donde además realizo tareas de RRHH y administración.

Fundadora de FAP, una consultora comprometida con impulsar el talento humano.

FXPFRIFNCIA I ABORAL

Ejecutiva de Ventas 2022 - Actualidad

Rispoli Viajes, Mendoza Argentina

- Reclutamiento y selección
- Proceso de clima laboral y capacitaciones
- Gestión de documentación
- Coordinación de viajes
- Ventas y cobros

Account Administrative Assistant 2022

MeCubro insurtech, Mendoza Argentina

- Armado de reportes
- Atención al cliente y resolución de problemas
- Carga de información en sistema
- Colaboración en área de finanzas

Auxiliar Administrativa de RRHH 2021 - 2022

Grupo Constant, Barcelona España

- Altas y bajas en Seguridad Social
- Acreditaciones a plataformas, amonestaciones
- Gestión de llamadas y correos
- Envío de contratos
- Resolución de incidencias. Seguimientos

Asistente de Recursos Humanos 2018 - 2020

Krisol S.A, Mendoza Argentina

- Reclutamiento y selección
- Evaluación de desempeño
- Armado de legajos
- Carga de novedades
- Tareas Administrativas

Auxiliar Inmobiliaria 2016 - 2018

Teresa Pereyra Inmobiliaria, Mendoza Argentina

- Cobranzas
- Tramites administrativos
- Creación de contrato de alguiler
- Seguimientos y control inmobiliario
- Planificación de los pagos anuales y mensuales

INFORMACIÓN PERSONAL



+5492622-542125



Mendoza Argentina



Floralvarez706@gmail.com



19/12/1995



Argentina - Italia (NIE Y8637191S)

FDUCACIÓN

MBA & Máster en Dirección de Recursos Humanos.

ENEB Barcelona España. En curso

Licenciada en Recursos Humanos.

Instituto Universitario de Ciencias Empresariales, Mendoza Argentina. 2023

CONOCIMIENTOS

- Microsoft Office
- Idiomas: Inglés intermedio, español nativo
- Redes sociales, publicidad y marketing digital
- Contratación de personal
- Sistemas de seguimiento de solicitantes

COMPETENCIAS

- Toma de decisiones
- Comunicación efectiva
- Iniciativa
- Responsable
- Flexible
- Capaz de generar confianza y adaptarme a los cambios
- Trabajo en equipo

CAPACITACIONES

- Curso en Reclutamiento y Seleccion con IA. Escencial Latam 2024
- Diplomado en Oratoria. Edutin Academy 2024
- Curso de Excel y Liquidación de Sueldos. CPC, Córdoba Argentina 2022
- Curso de Gestión en RRHH. Escuela de Negocios Europea Barcelona España 2021
- Curso de Coaching y Liderazgo. Academia de Marketing Buenos Aires Argentina 2021
- Curso de Gestión de Documentos para Áreas de RRHH. IdeAR 2020
- Curso de Higiene y Seguridad en el Trabajo. IdeAR 2020

FLORENCIA ÁLVAREZ

Información Personal

Teléfono: +54 9 2622-542125

Correo Electrónico: floralvarez706@gmail.com

Ubicación: Mendoza, Argentina

Nacionalidad: Argentina, Italia (NIE Y8637191S)

Fecha de Nacimiento: 19/12/1995

Resumen Profesional

Profesional apasionada en el área de Recursos Humanos con amplia experiencia en diversos sectores y países. Actualmente, desempeño el rol de Ejecutiva de Ventas en Rispoli Viajes, una agencia líder en Mendoza, donde también gestiono tareas de RRHH y administración. Fundadora de FAP, una consultora dedicada a potenciar el talento humano. Poseo habilidades sólidas en reclutamiento, selección, capacitación y gestión administrativa.

Educación

MBA & Máster en Dirección de Recursos Humanos ENEB, Barcelona, España En curso

Licenciatura en Recursos Humanos

Instituto Universitario de Ciencias Empresariales, Mendoza, Argentina 2023

Capacitaciones

Curso en Reclutamiento y Selección con IA - Escencial Latam, 2024
Diplomado en Oratoria - Edutin Academy, 2024
Curso de Excel y Liquidación de Sueldos - CPC, Córdoba, Argentina, 2022
Curso de Gestión en RRHH - Escuela de Negocios Europea, Barcelona, España, 2021
Curso de Coaching y Liderazgo - Academia de Marketing, Buenos Aires, Argentina, 2021
Curso de Gestión de Documentos para Áreas de RRHH - IdeAR, 2020

Curso de Higiene y Seguridad en el Trabajo - IdeAR, 2020

Experiencia Laboral

Rispoli Viajes - Ejecutiva de Ventas Mendoza, Argentina | 2022 - Actualidad

- Gestión de reclutamiento y selección de personal.
- Implementación de procesos de clima laboral y programas de capacitación.
- Administración de documentación y coordinación de viajes.
- Responsabilidad en ventas y cobros.

MeCubro Insurtech - Account Administrative Assistant

Mendoza, Argentina | 2022

- Elaboración de reportes financieros.
- Atención al cliente y resolución de incidencias.
- Carga y gestión de información en sistemas internos.
- Colaboración con el área de finanzas.

Grupo Constant - Auxiliar Administrativa de RRHH

Barcelona, España | 2021 - 2022

- Gestión de altas y bajas en Seguridad Social.
- Manejo de acreditaciones a plataformas y amonestaciones.
- Atención de llamadas y correos electrónicos.
- Envío de contratos y resolución de incidencias.

Krisol S.A - Asistente de Recursos Humanos

Mendoza, Argentina | 2018 - 2020

- Reclutamiento y selección de personal.
- Evaluación de desempeño y gestión de legajos.
- Carga de novedades y realización de tareas administrativas.

Teresa Pereyra Inmobiliaria - Auxiliar Inmobiliaria

Mendoza, Argentina | 2016 - 2018

- Gestión de cobranzas y trámites administrativos.
- Creación y administración de contratos de alquiler.
- Seguimiento y control inmobiliario.